臺灣高等法院台南分院民事判決　九十三年度訴易字第二一號　Ｊ
　　　　原　　告　甲　○　○
　　　　被　　告　乙　　　○
右列被告因侵權行為損害賠償案件，原告提起刑事附帶民事訴訟，經本院刑事庭裁定
（九十三年度附民字第九四號）移送前來，本院於九十三年十月十九日辯論終結，茲
判決如左：
    主    文
被告應給付原告新台幣肆拾肆萬柒仟陸佰壹拾元，及自民國九十三年六月二十九日起
至清償日止，按週年利率百分之五計算之利息。
原告其餘之訴駁回。
訴訟費用由被告負擔五分之四，餘由原告負擔。
    事    實
甲、原告方面：
一、聲明：(一)被告應賠償原告新台幣（下同）五十四萬零九百五十元，並自起訴狀繕
    本送達之翌日起至清償日止，按年利率百分之五計算之利息。(二)訴訟費用由被告
    負擔。
二、陳述：被告為訴外人歐典飲料公司之送貨司機，曾載送貨物至原告所有坐落嘉義
    縣六腳鄉更寮村四三之四一號倉庫，獲悉該倉庫地處偏僻，少有他人出入，認有
    機可乘，竟於九十二年六月二十八日凌晨一時許，駕駛其所有車牌號碼ＳＮ－七
　　二二號營業大貨車，至前址非法侵入前揭倉庫竊取原告所有之康貝特飲料五百八
　　十箱（每箱四十八罐）、伯朗咖啡五十箱、奧力多寡糖水飲料十九箱、維士比飲
　　料八十箱、台灣啤酒二十八箱、海尼根啤酒二箱（以上每箱均為二十四罐）及青
　　箭口香糖二十盒，致原告受有損失五十四萬零九百五十元及利息等語。
三、證據：援用刑事判決之證據，並提出統一發票及收據等正本六紙為證。
乙、被上訴人未於言詞辯論期日到場，亦未提出書狀作何聲明或答辯。
丙、本院依職權調閱本院九十三年度上易字第二八三號、臺灣嘉義地方法院九十二年
    度易字第四三六號、九十二年度偵聲字第一八號、九十二年度聲羈字第八八號、
　　臺灣嘉義地方法院檢察署九十二年度偵字第五二０六號、同署九十二年度聲押字
　　第八六號、嘉義縣警察局朴子分局嘉朴警三字第０九二００八三一三一號等刑事
　　卷宗。
     理    由
甲、程序方面：
一、被告經合法通知，無正當理由，未於言詞辯論期日到場，核無民事訴訟法第三百
    八十六條各款所列情形，爰依原告之聲請，由其一造辯論判決，核先敘明。
二、按訴狀送達後，原告不得將原訴變更或追加他訴。但有擴張或減縮應受判決事項
    聲明之情形者，不在此限，民事訴訟法第二百五十五條第一項第三款亦有明文。
    本件原告於本院刑事庭提起之附帶民事訴訟，原係請求被告應給付原告五十八萬
    元，嗣於本院具狀減縮請求金額為五十四萬零九百五十元，核屬減縮應受判決事
    項之聲明，揆諸上揭規定，即無不合，併予敘明。
乙、實體方面：
一、原告起訴主張：被告為訴外人歐典飲料公司之送貨司機，曾載送貨物至原告所有
    坐落嘉義縣六腳鄉更寮村四三之四一號倉庫，獲悉該倉庫地處偏僻，少有他人出
    入，認有機可乘，竟於九十二年六月二十八日凌晨一時許，駕駛其所有車牌號碼
　　ＳＮ－七二二號營業大貨車，至前址非法侵入前揭倉庫竊取原告所有之康貝特飲
　　料五百八十箱（每箱四十八罐）、伯朗咖啡五十箱、奧力多寡糖水飲料十九箱、
　　維士比飲料八十箱、台灣啤酒二十八箱、海尼根啤酒二箱（以上每箱均為二十四
　　罐）及青箭口香糖二十盒，致原告受有損失五十四萬零九百五十元及利息，為此
　　依侵權行為之法律關係提起本訴等語。
二、被告經本院合法通知，未於言詞辯論期日到場，亦未提出任何書狀答辯。
三、原告起訴之前揭事實，有在被告住處扣得與原告提供被竊同批貨品製造日期、保
    存期限相同之奧利多寡糖水飲料空瓶一瓶、批號相同之康貝特葡萄王來富飲料六
    瓶、青箭口香糖三盒及有照片二十六紙附於嘉義縣警察局刑案偵查卷宗可證。被
    告因本件竊盜刑事部分，並經本院刑事庭判處有期徒刑拾月確定在案，此經本院
    調閱九十三年度上易字第二八三號刑事卷宗全卷查核屬實，原告主張其因被告前
    揭竊盜犯行受有上開損害，堪信真實。至於原告於九十三年十月十四日之陳報狀
    所列損失「２００P飲料三百箱」部分，並無證據證明，尚難採信。
四、按「因故意或過失不法侵害他人之權利者，負損害賠償責任。」；「負損害賠償
    責任者，除法律另有規定或契約另有訂定外，應回復他方損害發生前之原狀」；
    又「應回復原狀者，如經債權人定相當期限催告後，逾期不為回復時，債權人得
    請求以金錢賠償其損害。」，民法第一百八十四條第一項前段、第二百十三條第
    一項、第二百十四條分別定有明文。查被告於九十二年六月二十八日凌晨竊取原
　　告所有前揭貨品之行為，係以故意不法侵害原告之權利，茲原告提起附帶民事訴
　　請被告賠償損害，已經相當期限，被告仍迄未回復原狀，則原告依侵權行為之法
　　律關係，請求被告給付損害賠償之費用，於法有據。茲就原告提出之統一發票、
　　收據及代銷委託書等資料，計算原告所受之損害，分述如下：
　1.康貝特來富飲料：依原告提出統一發票換算結果，每箱含稅價格單價為六百二十
　　一元、原告主張每箱以六百元計算，並無不合，計五百八十箱，價值三十四萬八
　　千元（計算方法：600×580＝348000）。
　2.伯朗咖啡：每箱單價為三百五十元，共有五十箱，價值一萬七千五百元（計算方
　　法：350×50＝17500）。
　3.奧利多飲料：每箱單價為四百五十元，共有十九箱，價值八千五百五十元（計算
　　方法：450×19＝8550）。
　4.維士比飲料：經換算後含稅價格每箱單價為六百六十二元，共有八十箱，價值五
　　萬二千九百六十元（計算方法：662×80＝52960）。
　5.台灣啤酒：每箱單價為六百元，共有二十八箱，價值一萬六千八百元（計算方法
　　：600×28＝16800）。
　6.海尼根啤酒：每箱單價為七百元，共有二箱，價值一千四百元（計算方法：700
　　×2＝1400）。
　7.青箭口香糖：每箱一百二十元，共二十箱，價值二千四百元（計算方法：120×
　　20＝2400）。
　　綜上所述，原告請求被告給付損害賠償之費用，於四十四萬七千六百一十元範圍
　　內（計算方法：348,000＋17,500＋8,550＋52,960＋16,800＋1,400＋2,400＝44
　　7,610），為有理由，應予准許，逾此之請求，並無理由。
五、按「給付有確定期限者，債務人自期限屆滿時起，負遲延責任。」、「給付無確
    定期限者，債務人於債權人得請求給付時，經其催告而未為給付，自受催告時起
    ，負遲延責任。其經債權人起訴而送達訴狀，或依督促程序送達支付命令或為其
    他相類之行為者，與催告有同一之效力。」民法第二百二十九條第一、二項分別
    定有明文。又「遲延之債務，以支付金錢為標的者，債權人得請求依法定利率計
    算之遲延利息。但約定利率較高者，仍從其約定利率；而應付利息之債務，其利
    率未經約定，亦無法律可據者，週年利率為百分之五。」亦為同法第二百三十三
    條第一項及第二百零三條所明定。查本件原告請求被告應賠償之前開金額，並未
    定有給付之期限，則原告請求自刑事附帶民事起訴狀繕本送達被告之翌日起，按
    週年利率百分之五計算之利息，並無不合。而本件刑事附帶民事起訴狀繕本係於
    九十三年六月二十八日送達被告收受（參見本院九十三年度附民字第九四號卷第
    二頁），則原告請求被告應自九十三年六月二十九日起，按週年利率百分之五計
    算利息，核與上開規定並無違背，亦無不合。
六、綜上所述，原告本於侵權行為損害賠償之法律關係，請求被告賠償之損害金四十
    四萬七千六百一十元，及自刑事附帶民事起訴狀繕本送達之翌日即九十三年六月
    二十九日起至清償日止，按週年利率百分之五計算之利息，洵屬正當，應予准許
    。逾此所為之請求，為不合法，應予駁回。
據上論結，本件原告之訴為一部有理由，一部無理由，依民事訴訟法第四百六十三條
、第三百八十五條第一項前段、第七十九條，判決如主文。
中　　　華　　　民　　　國　　九十三　　年　　　十　　　月　　二十九　　日
　　　　　　　　　　　　　　　　　　台灣高等法院台南分院民事第三庭
~B1審判長法官　林　　輝　　雄
~B2　　　法官　王　　明　　宏
~B3　　　法官　曾　　平　　杉
右為正本係照原本作成。
不得上訴。
中　　　華　　　民　　　國　　九十三　　年　　　十一　　月　　　二　　　日
~B法院書記官　葉　　秀　　珍
